ACORDAO-COMPLETO-2356455

ACÓRDÃO DE RELAÇÃO

ACÓRDÃO DE RELAÇÃO 4724/2019 ATA 21/2019 - PRIMEIRA CÂMARA

Acórdão 4724/2019-TCU-Primeira Câmara
Os Ministros do Tribunal de Contas da União, reunidos em Sessão de 1ª Câmara, ACORDAM, por unanimidade, com fundamento nos arts. 1º, inciso V, e 39, inciso I, da Lei 8.443, de 16 de julho de 1992, c/c o art. 259, inciso I, e 260, § 5º, do Regimento Interno, em considerar prejudicado, por perda do objeto, o exame de mérito do (s) ato (s) de admissão, em face do desligamento ou falecimento do (s) interessado (s) e pela ausência de proposta de ressarcimento de valores indevidamente recebidos, na forma prevista no art. 7º da Resolução/TCU 206/2007, de acordo com os pareceres emitidos nos autos.
1. Processo TC-Processo 011.194/2019-7 (ATOS DE ADMISSÃO) 
	1.1. Interessados: Alberto Bruning Guimaraes (XXX.995.467-XX) ; Alexandre Jose Peixoto Donato (XXX.932.457-XX) ; Almiro Domiciano da Cruz Filho (XXX.947.407-XX) ; Ana Patricia Cabral de Lima (XXX.259.544-XX) ; Andrea Dornelles Porto (XXX.595.906-XX) ; Bruno Zawaozki (XXX.351.317-XX) ; Carolina Fittipaldi Pessoa (XXX.925.127-XX) ; Carolina Pacheco Politano (XXX.427.317-XX) ; Claudia Lisiane de Barros (XXX.034.637-XX) ; Cristiana da Cunha Zeno (XXX.013.277-XX) ; Daniel Sergio de Melo (XXX.641.987-XX) ; Daniela Matos Arrowsmith Cook (XXX.640.877-XX) ; Danielle Mann (XXX.091.867-XX) ; Eliana Daiha (XXX.965.157-XX) ; Eliane Pereira Sampaio (XXX.145.477-XX) ; Fabio Poças Zambelli (XXX.958.747-XX) ; Flavia Pedrosa Pereira (XXX.247.174-XX) ; Glauco de Lima Rodrigues (XXX.464.426-XX) ; Joana Senges Pereira (XXX.479.257-XX) ; José Gonçalves Ruas Filho (XXX.004.837-XX) 
	1.2. Órgão/Entidade: Núcleo Estadual do Ministério da Saúde No Estado do Rio de Janeiro
	1.3. Relator: Ministro-Substituto Augusto Sherman Cavalcanti
	1.4. Representante do Ministério Público: Procuradora-Geral Cristina Machado da Costa e Silva
	1.5. Unidade Técnica: Secretaria de Fiscalização de Pessoal (SEFIP) .
	1.6. Representação legal: não há.
	1.7. Determinações/Recomendações/Orientações: não há.

Primeira Câmara

Alberto Bruning Guimaraes (XXX.995.467-XX); Alexandre Jose Peixoto Donato (XXX.932.457-XX); Almiro Domiciano da Cruz Filho (XXX.947.407-XX); Ana Patricia Cabral de Lima (XXX.259.544-XX); Andrea Dornelles Porto (XXX.595.906-XX); Bruno Zawaozki (XXX.351.317-XX); Carolina Fittipaldi Pessoa (XXX.925.127-XX); Carolina Pacheco Politano (XXX.427.317-XX); Claudia Lisiane de Barros (XXX.034.637-XX); Cristiana da Cunha Zeno (XXX.013.277-XX); Daniel Sergio de Melo (XXX.641.987-XX); Daniela Matos Arrowsmith Cook (XXX.640.877-XX); Danielle Mann (XXX.091.867-XX); Eliana Daiha (XXX.965.157-XX); Eliane Pereira Sampaio (XXX.145.477-XX); Fabio Poças Zambelli (XXX.958.747-XX); Flavia Pedrosa Pereira (XXX.247.174-XX); Glauco de Lima Rodrigues (XXX.464.426-XX); Joana Senges Pereira (XXX.479.257-XX); José Gonçalves Ruas Filho (XXX.004.837-XX)

AUGUSTO SHERMAN

não há.

ATOS DE ADMISSÃO (ADS)

Secretaria de Fiscalização de Pessoal (SEFIP).